臺灣高等法院刑事判決　　　　　　　　95年度上訴字第4493號
上　訴　人
即　被　告　庚○○
　　　　　　　　　　（現於臺灣臺北監獄臺北分監另案執行中
上列上訴人因妨害自由等案件，不服臺灣基隆地方法院95年度訴
字第375號，中華民國95年8月31日第一審判決（起訴案號：臺灣
基隆地方法院檢察署95年度偵字第341號、第689號、第1109號）
，提起上訴，本院判決如下：
    主  文
原判決撤銷。
庚○○共同連續踰越門扇於夜間侵入住宅竊盜，處有期徒刑壹年
貳月，減為有期徒刑柒月；又以非法剝奪人之行動自由，處有期
徒刑捌月，減為有期徒刑肆月，扣案之玩具手槍壹支及玩具子彈
壹顆均沒收；應執行有期徒刑拾月，扣案之玩具手槍壹支及玩具
子彈壹顆均沒收。
    事  實
一、庚○○因染上施用毒品惡習，缺錢購買毒品施用，乃基於意
    圖為自己不法所有之概括犯意，由自己或分別與張志賢、戊○○基於共同意圖為自己不法所有之犯意聯絡，連續為以下
    犯行：
  (一)於民國94年10月10日凌晨2 時許，獨自在臺北縣萬里鄉○○
    村○○街5號旁，見丁○○所有之車牌號碼9K-6049號自用小
    客車之車窗未關，即徒手進入車內竊取車上之液晶電視、音
    響及DVD各1臺得手，並將所得財物與綽號「阿童」之真實姓
    名年籍不詳男子交換第一級毒品海洛因施用。
  (二)復於94年11月22日上午10時許，獨自持自己所有客觀上足以
    對人之生命、身體造成危險之兇器破壞剪1 支，至臺北縣萬
    里鄉○○村○○街23號1 樓己○○住所，以破壞剪破壞後門
    鐵窗之毀越安全設備之方式侵入住宅，竊取該住宅內之金戒
    子3只、玉觀音1個、金幣3枚、珍珠耳環1對、美金150 元及
    越幣100 元等物得手。隔日將部分金飾持往基隆巿安一路85
    號「正時鐘錶銀樓」變賣，所得持以購買毒品花用殆盡，金
    幣及珍珠耳環則轉交與朱佑翔收受（朱佑翔涉犯贓物罪部分
    ，業經檢察官另為不起訴處分確定）。
  (三)又於94年12月6日上午6時許，夥同並搭乘張志賢（原審法院
    基隆簡易庭以95年度基簡字第926號判處有期徒刑6月確定）
    駕駛之車牌號碼160-MQ號營業用小客車，至臺北縣萬里鄉○○街17號後方丙○○之倉庫，由張志賢在倉庫外把風待命，
    庚○○則將倉庫門撞開，以毀越門扇之方式進入倉庫內，竊
    取置於該倉庫內之鐵門3 個（此部分起訴書漏未記載）、氣
    動鋼釘槍3台、線鋸機1台、掌上型刻磨機1 支、手提式紗布
    帶磨光機1台、電鋸1台、大型電鋸1台及砂輪機1台，得手後
    搬運至上開營業用小客車內，正在搬運之際為丙○○發覺，
    庚○○旋將竊得物品置於上述營業用小客車內，並隨即由張
    志賢駕車附載庚○○逃離現場，至臺北巿萬華區將上開物品
    販售與不知情之店家，得款新臺幣（下同）2500元，由庚○○分得1500元，張志賢分得1000元，得款亦購買毒品花用殆
    盡。
  (四)再於94年12月11日夜間10、11時許，夥同戊○○（其涉犯竊
    盜部分業經原審判處有期徒刑9 月確定）至臺北縣萬里鄉○○街21號1 樓甲○○住所後門，利用無人在家之機會，由庚○○先伸手進入鐵門打開門鎖後，2 人即侵入該住宅內，徒
    手竊取該住宅內之鑽石手鍊1條、鑽戒2 只、金項鍊3條、金
    戒指6只、人民幣3000元及美金150元（共價值約20萬元），
    得手後即逃離現場。戊○○並於數日後（94年12月13日、同
    年12月15日、同年12月23日）將部分金飾持至基隆巿安一路
    85號「正時鐘錶銀樓」變賣，所得均與庚○○朋分花用殆盡
    。
二、庚○○因丙○○報警而遭查獲竊盜案件，因而對其懷恨在心
    。95年1月5日1 時30分許，庚○○搭乘戊○○騎乘之車牌號
    碼AF6-462 號機車，欲往基隆巿找朋友，行經基隆巿基金一
    路208巷口時，適與丙○○駕駛之車牌號碼8S-7328號自用小
    客車輕微擦撞，雙方發生口角，丙○○遂撥打行動電話要求
    兒子乙○○前來協助。丙○○下車後，庚○○竟基於妨害自
    由之犯意，由外套內取出自己所有之玩具手槍1支（含子彈1
    顆），抵住丙○○右側頭部，恐嚇以：再囂張就給你死等語
    ，使丙○○心生畏懼，致生危害於安全，繼而要戊○○一同
    坐上丙○○汽車，並持該玩具手槍脅迫丙○○駕車前往情人
    湖，以此非法方式剝奪丙○○之行動自由。丙○○行至情人
    湖往砲台山之產業道路後停車，庚○○與丙○○下車談判時
    ，適乙○○與哥哥吳俊男、友人楊文田、綽號「阿翔」不詳
    真實姓名年籍男子分別駕車及騎車抵達，乙○○趁庚○○不
    備，持高爾夫球桿擊落庚○○手持之玩具槍後，丙○○與乙○○等人共同毆打庚○○成傷（丙○○等傷害部分，業經台
    灣基隆地方法院基隆簡易庭以95年度基簡字第454 號各判處
    拘役20日確定在案）。嗣警方據報趕至現場，並當場扣得庚○○所有之上述玩具手槍1支及玩具子彈1顆。
三、案經基隆巿警察局刑警大隊移送、臺北縣政府警察局金山分
    局報告及基隆巿警察局第四分局報告臺灣基隆地方法院檢察
    署偵查起訴。
    理  由
壹、證據能力：
　　按「被告以外之人於審判外之言詞或書面陳述，除法律有規
    定者外，不得作為證據」，刑事訴訟法第一百五十九第一項
    定有明文，此即學理上所稱「傳聞證據排除法則」。而依上
    開法律規定，傳聞證據原則上固無證據能力，但如法律別有
    規定者，即例外認有證據能力。又被告以外之人於審判外之
    陳述，雖不符同法第一百五十九條之一至第一百五十九條之
    四之規定，但經當事人於審判程序同意作為證據，法院審酌
    該言詞陳述或書面陳述作成時之情況，認為適當者，亦得為
    證據。當事人、代理人或辯護人於法院調查證據時，知有第
    一百五十九條第一項不得為證據之情形，而未於言詞辯論終
    結前聲明異議者，視為有前項之同意，此則據同法第一百五
    十九條之五規定甚明。經查，本判決後開所引用之各該被告
    以外之人於審判外之陳述，皆屬傳聞證據，惟被告庚○○及
    公訴檢察官雖知上開證據資料為傳聞證據，但於本院準備程
    序及審判期日中則均表示無意見而不予爭執，且迄至言詞辯
    論終結前亦未再聲明異議，本院審酌上開證據資料製作時之
    情況，尚查無違法不當及證明力明顯過低之瑕疵，亦認為以
    之作為證據應屬適當，故揆諸前開法律規定與說明，爰逕依
    刑事訴訟法第一百五十九條之五之規定，認前揭證據資料均
    例外有證據能力。
貳、實體方面：
一、訊之被告對於事實一之(一)、(二)、(三)之竊盜事實坦承不諱，惟
    矢口否認有事實一之(四)之竊盜犯行及事實二之妨害自由之犯
    行，並辯稱：事實一之(四)係證人戊○○自己去偷的，伊沒有
    去；又妨害自由部分，伊懷疑係戊○○與丙○○約好在那裡
    等他，再押他上車開往情人湖方向之產業道路，伊係被押往
    情人湖的山上，伊如果要押他們，不可能讓他們有機會打伊
    云云，經查：
  (一)竊盜部分：
    (1)上述事實一之(一)、(二)、(三)所載之竊盜犯行，業據被告於原
      審及本院準備程序及審理時供承不諱，核與共犯張志賢於
      警詢供述之情節相符，亦核與被害人丁○○、己○○於警
      詢指訴、被害人丙○○於警詢指訴及偵查證述之被竊情節
      吻合，並有正時鐘錶銀樓金飾買入登記簿、被害人丙○○
      提供之失竊物品種類形式參考目錄各1 份在卷可稽，堪認
      被告之自白與事實相符，此部分竊盜事實堪予認定。
    (2)至上述事實一之(四)所載之竊盜犯行，業據被告於原審準備
      程序及審理中坦承不諱，核與證人即共犯戊○○於警訊、
      偵查中證述明白，亦核與被害人甲○○於警詢指訴之被竊
      情節相符，並有正時鐘錶銀樓金飾買入登記簿在卷可資佐
      證，亦堪認被告於原審準備程序及審理時之自白，與上述
      補強證據，相互勾稽，認應與事實相符，堪採為認定事實
      之證據，至證人戊○○於本院結證時否認被告與之前往行
      竊，惟就其為何將行竊之財物分予被告則默而不答，顯見
      其翻異前詞，應係附和被告之語，不足採信，是被告就此
      翻異前供否認與共犯戊○○共同行竊被害人甲○○之財物
      ，應係卸責之詞，亦難採信，是被告此部分竊盜之事實，
      事證明確，亦堪認定。
  (二)妨害自由部分:
    上述事實二所載之妨害自由犯行，前據被告於原審第2 次準
    備程序及審理時供承不諱，且核與被害人丙○○於警詢指訴
    及偵查證述以及本院審理時結證之情節相符，並經證人戊○○於警詢及偵查；證人乙○○、吳俊男、楊文田於警詢證述
    明確，且證人戊○○於本院審理時亦結證稱當天確與丙○○
    發生擦撞，且伊並未與被害人丙○○相約在基隆市○○○路
    208 巷口見面，在途中庚○○有拿出玩具槍，叫他們中途停
    車等語，又證人戊○○於警訊中陳稱：「一路上丙○○一邊
    駕駛車子一邊跟庚○○談判」、「我注意到前方客座上有坐
    人」（見偵字第1109號卷第16頁），是依被害人丙○○及被
    告庚○○等人於車內乘座之相關位置，苟係被害人丙○○押
    被告前往情人湖之產業道路上，豈可能任由被告與證人戊○○二人乘坐於後，未加以監控，而曝自身於危險之中，況證
    人即被害人之子乙○○經本院隔離訊問，就其如何接獲被害
    人丙○○之電話，如何覓得被害人丙○○所駕之車輛以及如
    可尾隨到往情人湖之產業道路等情，核與證人即被害人丙○○於本院審理時所證，並無矛盾之處，而堪信實。是被告辯
    稱係戊○○與丙○○約好在該處見面，現場有4、5個年輕人
    在那邊等他，並押他上車云云，顯屬無稽。此外，並有玩具
    手槍1支及玩具子彈1顆扣案可資佐證，足認被告之於原審之
    自白應與事實相符，堪予採信。是被告翻異前供，亦係卸責
    之詞，自不足採。
  綜此，本件事證明確，被告上述犯行，堪予認定，應依法論科
  。
二、論罪：
  (一)核被告所為事實一所載之行為，係犯刑法第320條第1項竊盜
    罪（事實一之(一)部分）、第321條第1項第2款、第3款之攜帶
    兇器毀越安全設備加重竊盜罪（事實一之(二)部分）、第321
    條第1項第2款毀越門扇加重竊盜罪（事實一之(三)部分）、第
    321條第1項第1款、第2款踰越門扇於夜間侵入住宅加重竊盜
    罪（事實一之(四)部分）。其所為事實二所載之行為，係犯刑
    法第302條第1項之剝奪他人行動自由罪。又刑法第302條第1
    項、第304條及第305條之罪保護之法益均為人之行動自由，
    罪質相同，而第302 條原包括私行拘禁及以其他非法方法剝
    奪之行動自由而言，所謂非法方法包括強暴、脅迫、恐嚇等
    情事在內（最高法院82年度臺上字第1670號判決意旨參照）
    ，故被告以妨害自由之犯意，先恐嚇被害人丙○○，繼而令
    被害人丙○○上車並開車前往情人湖，其所犯刑法第305 條
    恐嚇罪及304 條強制罪自係包含於妨害被害人丙○○行動自
    由之同一犯意中，且視為以非法方法剝奪行動自由之部分行
    為，不另論罪，公訴人認刑法第305條之罪與刑法第302條之
    罪間應論以牽連犯，自有未洽。
  (二)按行為後法律有變更者，適用行為時之法律。但行為後之法
    律有利於行為人者，適用最有利於行為人之法律，刑法第2
    條第1項定有明文（刑法第2條係規範行為後法律變更所生新
    舊法律比較適用之準據法，是刑法第2 條本身雖經修正，但
    該條文既屬適用法律之準據法，本身尚無比較新舊法之問題
    ，應逕適用裁判時之刑法第2 條規定以決定適用之刑罰法律
    ）。又比較時應就罪刑有關之共犯、未遂犯、想像競合犯、
    牽連犯、連續犯、結合犯，以及累犯加重、自首減輕暨其他
    法定加減（如身分加減）與加減例等一切規定，綜其全部罪
    刑之結果而為比較（最高法院95年第8 次刑事庭會議決議參
    照）。查被告行為後，刑法第33條第5 款有關罰金之最低數
    額、第41條有關易科罰金等規定，業於94年2月2日修正公布
    ，刑法施行法亦於95年6月14 日修正增訂第1條之1（有關罰
    金之最高數額），並均自95年7月1日起施行，茲就比較情形
    分述如下：
    (1)刑法第28條有關共犯之規定，修正前第28條規定：「二人
      以上共同實施犯罪之行為者，皆為正犯」，修正後則規定
      ：「二人以上共同實行犯罪之行為者，皆為正犯」，亦即
      修正後規定，係將原來共同正犯之共同「實施」犯罪，改
      為共同「實行」犯罪，剔除完全未參與犯罪相關行為「實
      行」之「陰謀共同正犯」及「預備共同正犯」，是修正後
      之共同正犯之可罰性要件之範圍業已限縮，乃屬行為可罰
      性要件之變更，自應比較新舊法，惟本案被告分別與共犯
      許志賢、戊○○二人係共同為上開事實一之(三)、(四)竊盜之
      犯罪行為，不論適用修正前、後之刑法第28條規定，被告
      與共犯許志賢、戊○○等人均應分別成立共同正犯，經比
      較修正前、後之規定，對被告並無不利。
    (2)刑法第33條第5 款有關罰金之最低數額部分，被告所犯刑
      法第320條第1項竊盜罪及第302條第1項之剝奪他人行動自
      由罪均有罰金刑之規定，而刑法分則編各罪所定罰金之貨
      幣單位原為銀元，修正前刑法第33條第5 款規定：「罰金
      ：（銀元）1 元以上」，而銀元與新臺幣間之折算，依現
      行法規所定貨幣單位折算新臺幣條例規定，以銀元1 元折
      算新臺幣3元；修正後刑法第33條第5款則規定：「罰金：
      新臺幣1,000 元以上，以百元計算之」；經比較修正前、
      後之規定，修正後刑法第33條第5 款所定罰金之最低數額
      ，較之修正前提高，自以修正前刑法第33條第5 款規定有
      利於被告。
    (3)刑法施行法第1條之1有關罰金之最高數額部分，修正刑法
      係自95年7月1日起施行，在此之前，刑法分則編有關罰金
      之貨幣單位係銀元（銀元與新臺幣之折算比例為一比三）
      ，，且依刑法分則編應處罰金者，應適用罰金罰鍰提高標
      準條例第1條、第5條規定，就72年6 月26日前修正之刑法
      條文，罰金數額提高2 至10倍，其後修正者則不提高倍數
      ；而修正刑法施行後，因刑法第33條第5 款所定罰金之貨
      幣單位，經修正為新臺幣後，刑法分則各罪所定罰金之貨
      幣單位亦應配合修正為新臺幣，為使刑法分則編各罪所定
      罰金之最高數額與刑法修正前趨於一致，乃增訂刑法施行
      法第1條之1：「中華民國94年1月7日刑法修正施行後，刑
      法分則編所定罰金之貨幣單位為新臺幣。94年1月7日刑法
      修正時，刑法分則編未修正之條文定有罰金者，自94年1
      月7 日刑法修正施行後，就其所定數額提高為30倍。但72
      年6 月26日至94年1月7日新增或修正之條文，就其所定數
      額提高為3 倍」，亦即，自95年7月1日起，刑法分則編所
      定罰金之貨幣單位，由原來之銀元改為新臺幣，且於94年
      1月7日刑法修正時（94年1月7日係立法院三讀通過之日期
      ），刑法分則編未修正之條文定有罰金者，復未於72年6
      月26日至94年1月7日修正或新增，自95年7月1日起，有關
      罰金之數額提高為30倍。本案被告係犯刑法第320條第1項
      竊盜罪及第302條第1項之剝奪他人行動自由罪均有罰金刑
      之處罰，且該條文於94年1月7日刑法修正時未經修正，亦
      未於72年6 月20日至94年1月7日間修正過，依增訂刑法施
      行法第1之1條之規定，其罰金以新臺幣為單位，數額應提
      高30倍。此與修正前之罰金以銀元為單位，適用罰金罰鍰
      提高標準條例第1 條規定，應提高10倍，再經折算為新臺
      幣（銀元與新臺幣之折算比例為一比三），換算結果，亦
      為30倍。從而，刑法分則編各罪所定罰金刑之最高數額，
      於上開規定修正後並無不同，對被告而言，並無不利。
    (4)刑法第56條連續犯之規定，業於94年1月7日修正公布刪除
      ，並於95年7月1日施行，則被告之犯行，因行為後新法業
      已刪除連續犯之規定，此刪除雖非犯罪構成要件之變更，
      但顯已影響行為人刑罰之法律效果，自屬法律有變更，倘
      依修正後之刑法論處，所犯多次普通竊盜罪、加重竊盜罪
      各罪均應合併處罰，較諸適用修正前之刑法，適用連續犯
      之規定，論以加重竊盜罪1 罪，並加重其刑至2分之1。經
      比較新、舊法結果，仍應適用較有利於被告之行為時法律
      即舊法論以連續犯。
    (5)刑法第51條有關數併罰之方法之規定業於民國94年1月7日
      修正公布，並於95年7月1日施行，修正前刑法第51條規定
      ：「數罪併罰，分別宣告其罪之刑，依左列各款定其應執
      行者：」其中第5 款規定：「宣告多數有期徒刑者，於各
      刑中之最長期以上，各刑合併之刑期以下，定其刑期。但
      不得逾20年。」修正後刑法第51條第5 款規定：「宣告多
      數有期徒刑者，於各刑中之最長期以上，各刑合併之刑期
      以下，定其刑期。但不得逾30年。」修正後之刑法顯不利
      於被告。經比較新、舊法結果，仍應適用較有利於被告之
      行為時法律定其應執行之刑。
    (6)綜合上述各條文修正前、後之比較，可知依修正前、後之
      規定，就罰金之最高數額（即刑法施行法第1條之1）部分
      ，對被告並無不利，惟修正後之罰金最低數額之折算標準
      ，均較修正前提高，顯然不利於被告，就連續犯、定執行
      刑之部分則以修正前之規定有利於被告，揆諸前揭最高法
      院決議所揭示之罪刑綜合比較原則，依刑法第2條第1項前
      段之規定，應整體適用行為時即修正前之規定。
  (三)被告就事實一之(三)部分之犯行與張志賢、就事實一之(四)部分
    之犯行與戊○○，分別有犯意聯絡及行為分擔，應依修正前
    刑法第28條之規定論以共同正犯。又被告先後多次竊盜、加
    重竊盜之犯行，均時間緊接，觸犯構成要件相同之罪名，顯
    係基於概括犯意為之，應依修正前刑法第56條之規定論以連
    續犯，並以情節較重之踰越門扇於夜間侵入住宅竊盜罪論以
    一罪（即事實一(四)部分），並加重其刑。又被告所犯上開踰
    越門扇於夜間侵入住宅竊盜罪及剝奪他人行動自由罪二罪，
    犯意各別，罪名互異，應予分論併罰。又起訴書雖漏未起訴
    事實(三)所載被告竊取丙○○倉庫內之3 個鐵門部分，惟此部
    分與竊取丙○○倉庫內其他物品，屬接續犯，均屬同一竊盜
    行為，為單純一罪，本院自得併予審理。
三、撤銷改判之理由及科刑：
  (一)原審詳為審認，予以論罪科刑，並就所犯2 罪分別量處有期
    徒刑1年2月，8月，並定應執行刑1 年9月，及就扣案之玩具
    手槍1 支、玩具子彈一顆予以沒收，認事用法及量刑，均稱
    允適，本非無見，惟本件被告所犯加重竊盜罪、非法剝奪他
    人行動自由罪，犯罪時間均發生於96年4 月24日以前，是否
    合於依中華民國96年罪犯減刑條例減刑之規定，原判決未及
    審酌，尚有未洽。被告上訴否認部分犯罪，固無理由，惟原
    判決未及審酌本件是否有中華民國九十六年罪犯減刑條例之
    適用，既有可議，自應由本院予以撤銷改判。爰審酌被告前
    有違反麻醉藥品管理條例案件之前科（參本院被告全國前案
    紀錄表），素行不佳，且年輕力壯，不思以己力賺錢花用，
    且不知戒除毒癮，僅因缺錢購買毒品，即連續侵入鄰近住宅
    竊盜，嚴重破壞社會治安，並不思改過，復持玩具槍恐嚇並
    妨害曾遭其竊盜之被害人丙○○之行動自由，所為嚴重侵害
    被害人之自由法益，暨其犯後態度等一切情狀，就其所犯上
    述2罪，分別量處如主文第2項所示之刑，且被告上開2 罪犯
    罪時間均在96年4 月24日以前，且所犯加重竊盜罪部分所受
    宣告刑未逾1年6月，及所犯剝奪他人行動自由罪，均無中華
    民國九十六年罪犯減刑條例減第3 條不予減刑之情事，爰依
    前開減刑條例第2條第1項第3 款之規定，將原宣告之刑期減
    為二分之一，而分別減為有期徒刑7月、4月，並依修正前刑
    法第51條第5款之規定，定其應執行之刑，以示懲儆。
  (二)末按刑法第38條第1項第1款、第2項雖已將「左列」改為「
    下列」，「犯人」改成「犯罪行為人」，然因沒收屬於從刑
    ，依照最高法院95年5月23日第8次刑事庭會議決議第1 點第
    (五)小點：「從刑附屬於主刑，除法律有特別規定者外，依主
    刑所適用之法律」，本案關於刑法修正前後之比較適用，整
    體言之，既應以修正前之刑法對被告較為有利，則從刑部分
    亦應一體適用修正前刑法之規定。是被告所有扣案之玩具手
    槍1支及玩具子彈1顆，均為被告所有供本案妨害自由所用之
    物，業據被告供承在卷，爰依修正前刑法第38條第1項第2款
    規定宣告沒收。至被告用以行竊之破壞剪1支，並未扣案，
    被告並供稱遭第三人簡志杰取走，不知去向等語，為免日後
    執行之困難，爰不予宣告沒收。
據上論斷，應依刑事訴訟法第369條第1項前段、第364條、第299
條第1項前段，刑法第2條第1項前段、修正前刑法第28條、第56
條、刑法第321條第1項第1款、第2款、第302條第1項、修正前刑
第51條第5款、第38條第1項第2款，罰金罰鍰提高標準條例第1條
前段，中華民國九十六年罪犯減刑條例第2條第1項第3款、第7條
，判決如主文。
本案經檢察官鍾鳳玲到庭執行職務。
中　　華　　民　　國　　96　　年　　7 　　月　　20　　日
       　　　　　 刑事第十五庭審判長法　官  吳昭瑩
                                    法　官  李正紀
                                    法　官  李釱任
以上正本證明與原本無異。
剝奪他人行動自由罪部分如不服本判決，應於收受送達後十日內
向本院提出上訴書狀，其未敘述上訴之理由者並得於提起上訴後
十日內向本院補提理由書（均須按他造當事人之人數附繕本）。
其餘不得上訴。
                                    書記官  洪秋帆
中　　華　　民　　國　　96　　年　　7 　　月　　23　　日
附錄：本案論罪科刑法條全文
刑法第321條第1項第1款、第2款
犯竊盜罪而有左列情形之一者，處 6 月以上、 5 年以下有期徒
刑：
一  於夜間侵入住宅或有人居住之建築物、船艦或隱匿其內而犯
    之者。
二  毀越門扇、牆垣或其他安全設備而犯之者。
刑法第302條第1項
私行拘禁或以其他非法方法，剝奪人之行動自由者，處5年以下
有期徒刑、拘役或 3 百元以下罰金。
